---
title: |
  | \vspace{2cm} \textbf{Konkurse in Südtirol} \vspace{1cm}
author: | 
  | \textsc{Thomas Ludwig}
  | Thomas.Ludwig95@gmail.com
date: |
  | `r format(Sys.time(), '%d. %B %Y')` \vspace{1cm}
output: 
  pdf_document:
    number_sections: true
    fig_caption: true
urlcolor: blue
header-includes:
- \usepackage[german]{babel}
- \usepackage{xcolor}
- \usepackage{graphicx}
- \usepackage{hyperref}
- \usepackage{booktabs}
- \usepackage{longtable}
- \usepackage{array}
- \usepackage{multirow}
- \usepackage{wrapfig}
- \usepackage{float}
- \usepackage{colortbl}
- \usepackage{pdflscape}
- \usepackage{tabu}
- \usepackage{threeparttable}
- \usepackage{threeparttablex}
- \usepackage[normalem]{ulem}
- \usepackage{makecell}
- \usepackage[hang, small, bf, margin=20pt, tableposition=top]{caption}
- \setlength{\abovecaptionskip}{0pt}
fontsize: 12pt
spacing: double
geometry: margin=1in
documentclass: "article"
abstract: |
  In diesem Artikel werden jährliche Daten zu Konkursfällen in Südtirol analysiert.
  Analysierte Daten aus den Jahren 2007–2019 zeigen, dass das aktuelle Niveau an
  jährlichen Konkursen auf einem sehr tiefen Niveau ist. Zusätzlich wird gezeigt, 
  wie sich die Dauer des Konkursabschlusses in den letzten Jahren verlängerhat. 
  Das Niveau hat sich in den letzten Jahren stabilisiert.
---

\newpage

\tableofcontents

\listoffigures

\listoftables

\newpage

```{r setup, include=FALSE}

# in this section we define the setup for the report

# define global knitr options
knitr::opts_chunk$set(echo = TRUE)
knitr::opts_chunk$set(fig.pos = 'H') # needed to hold plot position with captions
knitr::opts_chunk$set(fig.width=5.5, fig.height=3.5) # define global plot dimensions

# used packages for analysis
library(knitr) # tables
library(kableExtra) # nice tables
library(dplyr) # data manipulation
library(ggplot2) # make violin plot
library(Hmisc) # make violin plot using ggplot2

# read prepared dataset into program - data is coming from web scraping skript!
data_final <- read.csv2("daten_konkurse.csv", stringsAsFactors = F)

```

# Einleitung

In diesem Artikel werden Daten aus einer öffentlich zugänglichen Internetseite
mit Konkursfällen aus Südtirol analysiert. Ziel dieser Analyse ist es zu zeigen,
wie sich die Konkursfälle im Zeitablauf entwickelt und verändert haben. Zusätzlich
soll gezeigt werden, wie sich die Dauer der Konkursabwicklung entwickelt hat, wobei
dieser Aspekt auch im Hinblick zu den beteiligten Richtern und Konkursverwaltern
untersucht wird.

# Daten

Die Daten für diesen Artikel wurden von der Website <http://www.fallimentibolzano.com>
mittels eines automatisierten Prozesses heruntergeladen. Dabei wurde das R Paket
*rvest*^[<https://cran.r-project.org/web/packages/rvest/rvest.pdf>] verwendet, um die Daten im *HTML* Format für alle verfügbaren Jahre auszulesen
und zu verarbeiten.    

Das Skript für den Download der Daten wurde am 29. Dezember 2019 ausgeführt, alle
potentiellen späteren Einträge für das Jahr 2019 werden in den verwendeten Daten
nicht verwendet. Ingsesamt umfasst die Datenquelle `r nrow(data_final)` Einträge mit `r ncol(data_final)`
Merkmalen. Die wichtigesten Merkmale in den Orginaldaten setzen sich wie folgt zusammen.

```{r, echo=F}

kable(head(data_final[, c(1,3,4)], 5), "latex", booktabs = T, caption = "Orginalevariablen für Analyse 1") %>%
  kable_styling(position = "center", latex_options = "hold_position")

kable(head(data_final[, c(6,7,11, 12)], 5), "latex", booktabs = T, caption = "Orginalvariablen für Analyse 2") %>%
  kable_styling(position = "center", latex_options = "hold_position")

```

\newpage

Folgende Merkmale wurden aus den Orginaldatensatz heraus berechnet und dienen als
wichtige Grundlage für die folgende Analyse.

+ *year_dich*: Jahr des Konkursantrages
+ *year_close*: Jahr des Konkursabschlusses
+ *close_time_days*: Dauer vom Tag des Konkursantrages bis zum Konkursabschluss in Tagen
+ *close_time_years*: Dauer vom Tag des Konkursantrages bis zum Konkursabschluss in Jahren

```{r, echo=F}

kable(head(data_final[, 14:17], 5), "latex", booktabs = T, caption = "Berechnete Variablen für Analyse") %>%
  kable_styling(position = "center", latex_options = "hold_position")


```


\newpage

# Analyse Konkursdaten

Im ersten Teil werden die jährlichen Konkurseröffnungen und Konkursschließungen
am Landesgericht Bozen analysiert.

## Jährliche Konkurseröffnungen

In der folgenden Tabelle werden die jährlichen Konkurseröffnungen der Jahre
`r min(data_final$year_dich)`--`r max(data_final$year_dich)` dargestellt.

```{r, echo=FALSE}
dich_year <- data_final %>% 
  group_by(year_dich) %>% 
  tally() # create concise summary table

kable(t(dich_year[1:6,]), "latex", booktabs = T, caption = "Konkurseröffnungen 2007-2019") %>%
  kable_styling(position = "center", latex_options = "hold_position")

kable(t(dich_year[7:13,]), "latex", booktabs = T, caption = "Konkurseröffnungen 2007-2019") %>%
  kable_styling(position = "center", latex_options = "hold_position")

```


Abbildung \ref{anzahl} visualisiert die Daten und zeigt, dass im Jahr 2019 die Anzahl der
Konkurseröffnungen auf einem niedrigen Niveau ist.


```{r, echo=FALSE, fig.align="center", fig.cap="\\label{anzahl}Anzahl Konkurseröffnungen"}
par(mar = c(3.1, 4.1, 3.1, 2.1))
plot(dich_year$n ~ dich_year$year_dich, type = "b", pch = 1, col = "steelblue", lwd = 2,
     ylab= "Anzahl Konkurse", xlab = "Jahr")
grid()
abline(h = min(dich_year$n), col = "orange", lty = 2)
abline(h = max(dich_year$n), col = "orange", lty = 2)

```


## Änderung Konkurseröffnungen im Zeitablauf

Abbildung \ref{aenderung} zeigt die absoluten jährlichen Änderungen an Konkurseröffnungen
für die Jahre `r min(data_final$year_dich)` -- `r max(data_final$year_dich)`.

```{r, echo=FALSE, fig.align="center", fig.cap="\\label{aenderung}Änderung Konkurseröffnungen"}
par(mar = c(3.1, 4.1, 3.1, 2.1))

plot(diff(dich_year$n, 1) ~ dich_year$year_dich[-1], type = "b", pch = 1, col = "steelblue", lwd = 2,
     xlab = "Jahr", ylab = "Änderung Konkurseröffnungen absolut")
grid()
abline(h = 0, col = "orange")
abline(h = min(diff(dich_year$n, 1)), col = "orange", lty = 2)
abline(h = max(diff(dich_year$n, 1)), col = "orange", lty = 2)

# calculate YoY change in %
delta_yoy_perc <- diff(dich_year$n)/dich_year$n[-length(dich_year$n)]*100

```

In der folgenden Tabelle werden die jährlichen Änderungen der Anzahl an Konkurseröffnungen sowohl
in absoluten als auch in relativen Werten berechnet.

```{r, echo=FALSE}

delta_open <- data.frame(Jahr = dich_year$year_dich[-1],
                         `Änderung absolut` = diff(dich_year$n, 1),
                         `Änderung in %` = delta_yoy_perc,
                         stringsAsFactors = F,
                         check.names = FALSE)

kable(delta_open, "latex", booktabs = T, caption = "Änderung Konkurseröffnungen", digits = 2) %>%
  kable_styling(position = "center", latex_options = "hold_position")

```


## Jährliche Konkursschließungen

In der folgenden Tabelle werden die jährlichen Konkursschließungen der Jahre
2007 - 2019 dargestellt.

```{r, echo=FALSE}
close_year <- data_final %>%
  group_by(year_close) %>% 
  filter(!is.na(year_close)) %>% # exclude positions which are not finished!
  tally()

kable(t(close_year), "latex", booktabs = T, caption = "Konkursschliessungen 2007-2019") %>%
  kable_styling(position = "center", latex_options = "hold_position")

```



```{r, echo=FALSE, fig.align="center", fig.cap="\\label{schliessungen}Anzahl Konkursschließungen"}
par(mar = c(3.1, 4.1, 3.1, 2.1))
plot(close_year$n ~ close_year$year_close, type = "b", pch = 1, col = "steelblue", lwd = 2,
     xlab = "Jahr", ylab = "Anzahl Konkursschliessungen")
grid()
abline(h = min(close_year$n), col = "orange", lty = 2)
abline(h = max(close_year$n), col = "orange", lty = 2)

```

Abbildung \ref{schliessungen} visualisiert die Daten und zeigt, dass im Jahr 2019 die Anzahl der
Konkurseröffnungen auf einem niedrigen Niveau ist.

\newpage

# Analyse Abschlusszeiten

Bei abgeschlossenen Konkursfällen ist das Abschlussdatum in den Daten enthalten.
Wir verwenden dieses um die Abschlusszeit für einen Konkursfall für alle abgeschlossenen
Konkursfälle auszurechnen. Zur besseren Darstellung verwenden wir die Dauer in Jahren.   

## Verteilung der Abschlusszeiten

Auf Ebene des gesamten Datensatzes stellt sich die Verteilung der Abschlusszeiten
wie folgt dar.

```{r, echo=FALSE}

summary(data_final$close_time_years, digits = 2) %>% 
  as.matrix() %>% 
  t() %>% 
  kable("latex", booktabs = T, caption = "Zusammenfassung Variable Abschlusszeit in Jahren")%>%
  kable_styling(position = "center", latex_options = "hold_position")

```

Diese Zusammenfasung zeigt, dass am Landesgericht in Bozen derzeit 265 Konkursfälle noch nicht abgeschlossen
sind und diese daher keine Abschlusszeit haben.



```{r, echo=FALSE, fig.align="center", fig.cap="\\label{vert_clos}Verteilung Abschlusszeit eines Konkurses"}

hist(data_final$close_time_years, breaks = 30, main = "",
     ylab = "Anzahl", xlab = "Zeit in Jahren", col = "lightblue")
abline(v = mean(data_final$close_time_years, na.rm = T), col = "red", lty = 2, lwd = 2)
abline(v = median(data_final$close_time_years, na.rm = T), col = "orange", lty = 2, lwd = 2)
legend("topright", 
       c("Durchschnitt", "Median"), 
       lty=c(2, 2), 
       col=c("red","orange"),
       lwd = c(2,2), 
       bty = "n",
       cex = 0.75)

```

In Abbildung \ref{vert_clos} wird die Verteilung der Abschlusszeit der Konkurse in 
Südtirol abgebildet.  

## Durchschnittliche Abschlusszeit im Zeitverlauf

Im nächsten Schritt wollen wir zeigen, wie sich die durchschnittliche Abschlusszeit
über die Jahre verändert hat. Dafür wird die durchschnittliche Abschlusszeit für jedes
Jahr berechnet. Relevant ist dabei das Abschlussjahr, d.h. die Daten zeigen die Verteilung
im jeweiligen Abschlussjahr an.  

```{r, echo=FALSE, fig.align="center", fig.cap="\\label{close_time} Durchschnittliche Abschlusszeit"}

avg_close_time <- data_final %>%
  filter(Stato == "C") %>%
  group_by(year_close) %>%
  summarise(avg_time = mean(close_time_years)) %>%
  select(year_close, avg_time)

par(mar = c(3.1, 4.1, 3.1, 2.1))
plot(avg_close_time$avg_time ~ avg_close_time$year_close,  
     type = "b", pch = 1, col = "steelblue", lwd = 2, xlab = "Jahre", ylab = "Durch. Abschlusszeit in Jahren")
grid()

```

Abbildung \ref{close_time} zeigt die Veränderung der durchschnittlichen Abschlusszeit
über die Jahre hinweg. Der nächste Schritt analysiert nicht nur den Mittelwert über
die Zeit, sondern die gesamte Verteilung über die Zeit. Dazu verwenden wir ein
*Violinendiagramm* in Abbildung \ref{dist_close_time} zur Darstellung der Verteilung im 
Zeitablauf^[Der rote Punkt entspricht dem Mittelwert und der orange Punkt entspricht dem Median].

```{r, echo=FALSE, fig.align="center", fig.cap="\\label{dist_close_time}Verteilung durchschnittliche Abschlusszeit"}

violine <- data_final %>%
  filter(Stato == "C") %>%
  mutate(year_close = as.factor(year_close)) %>%
  filter(!is.na(year_close)) %>%
  filter(!is.na(close_time_years)) %>%
  select(year_close, close_time_years)

p <- ggplot(violine, aes(x=year_close, y=close_time_years, color = year_close)) + 
  geom_violin(show.legend = FALSE) +
  labs(x = "Jahre") +
  labs(y = "Abschlusszeit in Jahren") +
  labs(title = "Verteilung der Abschlusszeit 2009 - 2019") +
  stat_summary(fun.y=mean, geom="point", size=2, color="red") +
  stat_summary(fun.y=median, geom="point", size=2, color="orange") +
  theme_minimal()
p


```

\newpage

# Richter und Konkursverwalter

Im letzten Abschnitt werden einige Daten zu Richtern und Konkursverwaltern 
präsentiert, welche die die jährlichen Konkurseröffnungen im Zeitraum
`r min(data_final$year_dich)` - `r max(data_final$year_dich)` betreuen.

## Richter am Gericht Bozen

Im genannten Zeitraum waren am Landesgericht in Bozen `r length(unique(data_final$Giudice.Delegato))`
Konkursrichter tätig. Die Verteilung der Fälle setzt sich dabei wie folgt zusammen.

```{r, echo=FALSE}
judge_year_tot <- data_final %>% 
  group_by(Giudice.Delegato) %>% 
  tally()

kable(judge_year_tot, "latex", booktabs = T, caption = "Richter und Konkursverfahren") %>%
  kable_styling(position = "center", latex_options = "hold_position")

```

## Konkursverwalter

Im gleichen Zeitraum waren `r length(unique(data_final$Curatore))` Konkursverwalter tätig,
welche je einen der Konkursfälle betreut haben.   

In diesem Zusammenhang stellt sich die Frage, wie viele Mandate ein Konkursverwalter
betreut. Dafür schauen wir uns die Verteilung der Mandate in Abbildung \ref{curator} an.

```{r, echo=FALSE}

curators_year_tot <- data_final %>% 
  group_by(Curatore) %>% 
  tally() %>%
  arrange(desc(n))


summary(curators_year_tot$n, digits = 2) %>% 
  as.matrix() %>% 
  t() %>% 
  kable("latex", booktabs = T, caption = "Zusammenfassung Variable Mandate Verwalter")%>%
  kable_styling(position = "center", latex_options = "hold_position")

```


```{r, echo=FALSE, fig.align="center", fig.cap="\\label{curator}Verteilung Mandate Verwalter"}

hist(curators_year_tot$n, breaks = 15, xlab = "Anzahl Mandate", ylab = "Häufigkeit", main = "",
     col = "lightblue")
abline(v = mean(curators_year_tot$n, na.rm = T), col = "red", lty = 2, lwd = 2)
abline(v = median(curators_year_tot$n, na.rm = T), col = "orange", lty = 2, lwd = 2)
legend("topright", 
       c("Durchschnitt", "Median"), 
       lty=c(2, 2), 
       col=c("red","orange"),
       lwd = c(2,2), 
       bty = "n",
       cex = 0.75)

```

Als nächster Schritt wollen wir wissen, wie sich die durchschnittliche Dauer
eines Konkursfalles für die Konkursverwalter darstellt. In der folgenden Tabelle
werden nur Verwalter berücksichtigt, die mindestens 10 Fälle betreut haben.   


```{r, echo=FALSE}
avg_close_time_curator <- data_final %>%
  filter(Stato == "C") %>%
  group_by(Curatore) %>%
  summarise(avg_time = mean(close_time_years)) %>%
  select(Curatore, avg_time) %>%
  arrange(desc(avg_time))

curatore_final <- left_join(avg_close_time_curator, 
                            curators_year_tot, 
                            by = "Curatore") %>%
  filter(n > 10) %>%
  filter(!is.na(avg_time)) %>%
  arrange(desc(avg_time))

kable(curatore_final, "latex", booktabs = T, caption = "Durch. Abschlusszeit Verwalter", digits = 2) %>%
  kable_styling(position = "center", latex_options = "hold_position")

```

# Zusammenfassung

